【裁判字號】    89,易,847
【裁判日期】    891220
【裁判案由】    恐嚇等
【裁判全文】
臺灣嘉義地方法院刑事判決                          八十九年度易字第八四七號
    公  訴  人  臺灣嘉義地方法院檢察署檢察官
    被      告  丙○○
右列被告因家庭暴力罪之恐嚇等案件，經檢察官提起公訴 (八十九年度偵字第四八七
一號)，本院判決如左：
    主  文
丙○○，以加害生命之事恐嚇他人，致生危害於安全，處有期徒刑貳月，如易科罰金
以參佰元折算壹日；又連續損壞他人之自小客車、大門烤漆、鎖頭，足以生損害於他
人，處罰金肆仟元，如易服勞役以參佰元折算壹日。均緩刑貳年，並於緩刑期內付保
護管束。
    事  實
一、丙○○係甲○○之子，乙○○之弟，分別為家庭暴力防治法第三條第三款、第四
    款所稱之家庭成員，與家人向來不睦，竟基於概括之犯意，先於八十九年五月十
    日凌晨二時三十分許，在嘉義縣太保市四鄰新埤里二０一之一號住處車庫內，毀
    損其胞姐乙○○所有交由其父甲○○使用之車牌號碼ＱＰ─三六一八號自用小客
    車之板金、方向燈，致該車左、右前側、右後側板金凹陷及左前方向燈損壞，足
    生損害於乙○○。復於翌日（十一日）凌晨三時三十分許，在同上甲○○所有之
    住處門口，因返家時無人開門，基於毀損犯意，以腳踢方式，損壞大門烤漆，又
    持家中之鐵鎚一把，以敲擊方式，損壞白鐵大門門鎖，足生損害於甲○○；並隨
    即與甲○○發生爭吵時，另基於恐嚇之犯意，以「要讓全家人死掉」等加害生命
    之事恐嚇，使甲○○聽聞後心生畏懼，致生危害於其安全。
二、案經被害人甲○○及乙○○訴由嘉義縣警察局水上分局報告臺灣嘉義地方法院檢
    察署檢察官偵查起訴。
    理  由
一、被告丙○○就右揭時、地毀損住處大門之烤漆、門鎖、自用小客車之事實坦承不
    諱，惟矢口否認有毀損汽車、恐嚇其父之犯行，辯稱：我沒有說要讓全家人死掉
    。因我家的車庫太小，我是倒車時不小心撞到我父親的車（審判卷第卅五頁第一
    行）云云。經查：
  (1)被告毀損大門烤漆、鎖頭之事實，業經被害人甲○○、乙○○於警訊時、偵查及
    審理中指述明確，復有大門照片三張附卷可查（警訊卷第十一至十二頁），參以
    被告前開自白，是被告前開毀損犯行，足堪認定。
  (2)被告毀損自用小客車之犯行，業據被害人甲○○、乙○○於警訊時、偵查及審理
    中指述明確，復有乙○○汽車行車駕照一張、汽車毀損照片五張附卷可查（警訊
    卷第九至十一頁），參以被告於本院第一次調查時供稱：並未毀損其父親車子（
    審判卷第十一頁）、係凌晨五點多回家，並未看到車子被毀損（審判卷第十三頁
    末一行），復於本院第二次調查時供稱：係早上二點多要開門出去，倒車不小心
    才弄壞他的車子（審判卷第廿七頁末六行）、有撞到車子的右後側板金及左前方
    方向燈、左右前側板金（審判卷第廿八頁）等語，其前後供述不一，被告顯有蓄
    意隱暪之情，再參以汽車被毀損之部位為左、右前側、右後側板金及左前方，如
    非蓄意撞擊，以被告對自己住家之熟悉，豈有僅為開門出去，即於倒車時造成上
    述之損害，是被告上開所辯，顯係卸責之詞，其有毀損汽車情事，亦足堪認定。
  (3)被告恐嚇其父親一情，業據被告於警訊時自白：我爸爸罵我「出去被車撞死」，
    我順口回話「要讓全家人死掉」，我是有罵這一句，因當時我很氣憤（警訊卷第
    二頁第一行），且據被害人甲○○於警訊時、偵查及審理中指訴在卷，並陳稱確
    因此心生畏懼（警訊卷第五頁反面末二行），參酌被害人甲○○為被告之父，且
    被害人甲○○猶於後表示願原諒其一切行為，無條件和解，此有和解書一份在卷
    可查（審判卷第卅八頁），被告如無前揭犯行，被害人不致為前揭指陳，足見被
    告確有前開恐嚇犯行，本件事證明確，應堪認定。
二、丙○○係甲○○之子，乙○○之弟，分別為家庭暴力防治法第三條第三款、第四
    款之家庭成員，核被告所為，係犯刑法第三百五十四條之毀損罪及第三百零五條
    之恐嚇罪，屬家庭暴力防治法第二條第二項之家庭暴力罪。被告先後二次毀損犯
    行，時間緊接，構成要件相同，顯係基於概括之犯意而為，應依刑法第五十六條
    連續犯之規定，論以一罪，並加重其刑。被告所犯上開連續毀損、恐嚇二罪間，
    犯意各別，行為互殊，犯罪構成要件亦不同，應予分論併罰。爰審酌被告犯罪之
    動機、目的、手段、品行、所受刺激、智識程度、所生危害及犯罪後部分坦承犯
    行之態度等一切情狀，量處如主文所示之刑，並分別諭知易科罰金、易服勞役之
    折算標準。被告持以毀損白鐵大門門鎖之鐵鎚一把，並非被告所有，業據被告供
    陳在卷，爰不為沒收之諭知，併此敘明。惟查被告前未曾受有期徒刑以上刑之宣
    告，此有臺灣高等法院被告全國前案紀錄表、臺灣嘉義地方法院檢察署刑案資料
    查註紀錄各一份在卷可查，茲念被告長期與家中父親感情不和，欠缺親情和諧感
    ，而短於思慮，致觸犯本案犯行，犯後已表悔悟，且與被害人即其父親甲○○成
    立和解，此有所提之和解書一份在卷可稽（審判卷第卅八頁），足見被告經本次
    罪刑之宣告後，已知所警惕，信無再犯之虞，本院認為對其所宣告之刑，以暫不
    執行為適當，爰併予宣告緩刑二年，併依家庭暴力防治法第三十條第一項規定，
    諭知其於緩刑期間內付保護管束。
據上論斷，應依刑事訴訟法第二百九十九條第一項前段，家庭暴力防治法第三十條第
一項，刑法第五十六條、第三百零五條、第三百五十四條、第四十一條、第四十二條
第二項、第七十四條第一款，罰金罰鍰提高標準條例第一條前段、第二條，判決如主
文。
本案經檢察官林俊良到庭執行職務。
中      華      民      國    八十九    年     十二     月     二十     日
                                  臺灣嘉義地方法院刑事第一庭
                                      法  官  蔡  廷  宜
如不服本判決，應於判決送達後十日內，向本院提出上訴狀。
右正本證明與原本無異
中      華      民      國    八十九    年     十二     月     二十     日
                                      書記官  尹  玉  琪
附錄：
刑法第三百五十四條
毀棄、損壞前二條以外之他人之物或致令不堪用，足以生損害於公眾或他人者，處二
年以下有期徒刑、拘役或五百元以下罰金。
刑法第三百零五條
以加害生命、身體、自由、名譽、財產之事恐嚇他人，致生危害於安全者，處二年以
下有期徒刑、拘役或三百元以下罰金。


司法院資訊處製作；財團法人民間司法改革基金會備份。
